# 房地产企业购地后取得专门借款的利息资本化问题

提问人：ksmgt2002 时间：2020-06-27 08:05:02
请教陈版及各位老师：
审计的一家房地产企业在做借款费用审计时发现如下问题：
1 、由于支付土地款已不允许用贷款资金，该公司用自有资金购置一块土地进行开发建设，后续工程建设期间的资金，采取母公司统借统还方式取得。
2 、项目开工后，工程支出的借款利息采用一般借款进行资本化利息计算，在计算利息资本化时，资本支出包括土地成本+工程支出。后来，公司取得一笔专门借款，该专门借款用途可用于归还原一般借款本金，也可用于项目后续支出。公司取得该专门借款后，即用该借款归还了原借用的一般借款本金。后续利息资本化采用在资本支出范围内，先算专门借款全部资本化，剩余资本支出再采取一般借款的利息资本化的方式进行。
3 、项目目前已达到预售条件，开始预售，公司收回的预售房款，用于归还母公司统借统还项目本金。该公司历史上，未以预售房款冲减资本支出，但公司认为，以前未冲减主要是用于资金管理不太规范，难以追踪预售房款的资金流向。现在由于采取统借统还的资金管理，资金流向非常清晰，故应按照冲减预售房款后的资本支出计算资本化利息。
问题：
1 、由于前期购地未使用借款资金，后续计算借款费用时，土地成本是否可参与资本化利息的计算。（审计中发现，公司的累计资本支出小于借款余额）
2 、该公司的专门借款与原一般借款的贷款银行不一致，该专门借款用于置换一般借款后，专门借款的利息是否不应资本化？（参考瑞华研究1-1-47 借款置换后的利息能否继续资本化）
3 、公司是否应按扣除预售房款的资本支出计算资本化利息，前后的计算方式变更，是否是合理的会计估计变更？
谢谢各位老师！

回答人：chenyiwei
1 、由于前期购地未使用借款资金，后续计算借款费用时，土地成本不应参与资本化利息的计算。
2 、专门借款用于置换一般借款后，一般借款的利息资本化应停止，专门借款的利息也不应资本化。参考：《瑞华研究 2010 ～ 2019 汇编》之“问题1-1-47（借款置换后的利息能否继续资本化）”。
3 、公司应按扣除预售房款的资本支出计算资本化利息。前后的计算方式变更系合理的会计估计变更。